【裁判字號】    97,訴緝,41
【裁判日期】    970731
【裁判案由】    違反毒品危害防制條例
【裁判全文】
臺灣彰化地方法院刑事判決              97年度訴緝字第41號
                                      97年度訴緝字第42號
                                      97年度訴緝字第43號
                                      97年度訴緝字第44號
公  訴  人  臺灣彰化地方法院檢察署檢察官
被      告  甲○○
                    （現羈押在臺灣彰化看守所）
上列被告因違反毒品危害防制條例案件，經檢察官提起公訴（96
年度毒偵字第5596號、第6193號、97年度毒偵字第705號、第100
8號），本院依簡式審判程序判決如下：
    主  文
甲○○犯如附表所示之罪，均累犯，各處如附表所示之刑。應執
行有期徒刑參年，扣案之注射針筒貳支均沒收。
    事  實
一、甲○○前於民國94年間，因搶奪案件，經本院以95年度訴字
    第117號判處有期徒刑1年確定，於96年6月26日縮短刑期執
    行完畢。另其曾於93年間，因施用毒品案件，經本院以93年
    度毒聲字第48號裁定送勒戒處所施以觀察、勒戒後，認無繼
    續施用毒品之傾向，於93年2月13日執行完畢釋放，並由臺
    灣彰化地方法院檢察署檢察官以93年度毒偵字第201號、第
    525號為不起訴處分確定。詎仍不知悔改，於前揭觀察、勒
    戒執行完畢釋放後5年內，復分別基於施用第一級毒品海洛
    因之犯意，各於附表編號1、2、3、4所示時、地，以附表編
    號1、2、3、4所示方式，施用第一級毒品海洛因各1次；另
    分別基於施用第二級毒品甲基安非他命之犯意，於附表編號
    5、6所示時、地，以附表編號5、6所示方式，施用第二級毒
    品甲基安非他命各1次。嗣先後於附表所示之時、地，為警
    查獲，並扣得如附表所示之物，而悉上情。
二、案經彰化縣警察局和美分局、鹿港分局報告及臺中市警察局
    第四分局報告臺灣臺中地方法院檢察署呈請臺灣高等法院臺
    中分院檢察署檢察長移轉臺灣彰化地方法院檢察署檢察官偵
    查起訴。
    理  由
一、本案被告甲○○所犯係死刑、無期徒刑、最輕本刑為3年以
    上有期徒刑以外之罪，其於準備程序就前揭被訴事實為有罪
    之陳述，經受命法官告知簡式審判程序之旨，並聽取其與公
    訴人之意見後，本院認無不得或不宜改依簡式審判程序進行
    之處，爰依刑事訴訟法第273條之1第1項、第284條之1，裁
    定本案由受命法官獨任進行簡式審判程序，合先敘明。
二、訊據被告甲○○對於上開事實坦承不諱，且被告於96年10月
    11日12時20分許、96年11月22日為警採集之尿液，經送驗結
    果，均呈嗎啡陽性反應，此有彰化縣警察局和美分局委託檢
    驗尿液代號與真實姓名對照表、臺中市警察局第四分局真實
    姓名對照表、詮昕科技股份有限公司出具之濫用藥物尿液檢
    驗報告及中山醫學大學附設醫院檢驗科藥物檢測中心出具之
    尿液檢驗報告各1紙在卷可稽；另其於96年12月6日20時許、
    97年2月4日21時20分許為警採集之尿液，經送檢驗結果，均
    呈嗎啡及甲基安非他命陽性反應，此有彰化縣警察局和美分
    局委託檢驗尿液代號與真實姓名對照認證單、彰化縣警察局
    鹿港分局委託檢驗尿液代號與真實姓名對照認證單各1紙及
    詮昕科技股份有限公司出具之濫用藥物尿液檢驗報告2紙附
    卷可考，復有注射針筒2支扣案可佐，足徵被告之任意性自
    白與事實相符，可以採信。又被告前因施用毒品案件，經本
    院以93年度毒聲字第48號裁定送勒戒處所施以觀察、勒戒後
    ，認無繼續施用毒品之傾向，於93年2月13日執行完畢釋放
    ，並由臺灣彰化地方法院檢察署檢察官以93年度毒偵字第
    201號、第525號為不起訴處分確定等情，有臺灣高等法院被
    告前案紀錄表、臺灣彰化地方法院檢察署刑案資料查註紀錄
    表各1份在卷可考，本案事證明確，被告於觀察、勒戒執行
    完畢釋放後，5年內再犯本件施用第一、二級毒品之犯行，
    洵堪認定，應予依法論科。
三、查海洛因、甲基安非他命分別係毒品危害防制條例第2條第2
    項第1款、第2款所稱之第一級、第二級毒品，依法均不得持
    有、施用。故核被告甲○○所為，係犯毒品危害防制條例第
    10條第1項之施用第一級毒品罪及同條第2項之施用第二級毒
    品罪。被告為施用毒品海洛因、甲基安非他命而持有之低度
    行為，各為其施用之高度行為所吸收，均不另論罪。又被告
    所犯如附表所示4次施用第一級毒品及2次施用第二級毒品6
    罪間，犯意各別，行為互殊，應予分論併罰。被告有如事實
    欄所述前科及執行紀錄，有臺灣彰化地方法院檢察署刑案資
    料查註紀錄表、臺灣高等法院被告前案紀錄表各1份在卷可
    考，其於5年以內故意再犯本件有期徒刑刑以上之6罪，均為
    累犯，應各依刑法第47條第1項之規定，加重其刑。爰審酌
    被告曾因施用毒品經執行觀察、勒戒後，猶未能深切體認毒
    品危害己身之鉅，及早謀求脫離毒害之道，反而伺機再犯，
    未見有何收斂、警惕之意，無視於毒品對於自身健康之戕害
    及國家對於杜絕毒品犯罪之禁令，自有使其接受相當時期監
    禁以敦化性情之必要，惟念及被告犯後尚能坦承犯行，且施
    用毒品固戕害個人健康至深，然就他人權益之侵害仍屬有限
    ，及其犯罪之動機、目的、手段、智識程度等一切情狀，分
    別量處如附表所示之刑，並定其應執行之刑，以示懲儆。扣
    案之注射針筒2支，係被告所有供其施用毒品海洛因所用之
    物，業經被告供明在卷，爰均依刑法第38條第1項第2款之規
    定宣告沒收。
據上論斷，應依刑事訴訟法第273條之1第1項、第299條第1項前
段，毒品危害防制條例第10條第1項、第2項，刑法第11條前段、
第47條第1項、第51條第5款、第38條第1項第2款，判決如主文。
本案經檢察官莊佳瑋到庭執行職務。
中    華    民    國    97    年    7     月    31    日
                  刑事第二庭          法  官  尚安雅
以上正本證明與原本無異。
如不服本判決，應於判決送達後10日內，向本院提出上訴書狀，
上訴書狀應「敘述具體上訴理由」，並按他造當事人之人數附繕
本。「切勿逕送上級法院」。
中    華    民    國    97    年    8     月     4    日
                                      書記官   陳文俊
附錄本案論罪科刑法條全文：
毒品危害防制條例第10條
施用第一級毒品者，處 6 月以上 5 年以下有期徒刑。
施用第二級毒品者，處 3 年以下有期徒刑。
附表：
┌─┬────┬──────┬───────┬──────────────┬────────┬─────────────┐
│編│犯罪時間│  犯罪地點  │施用毒品及其施│      查獲情形              │所犯法條        │應處之罪刑及應沒收銷毀之物│
│號│（民國）│            │用方式        │                            │                │                          │
├─┼────┼──────┼───────┼──────────────┼────────┼─────────────┤
│1 │96年10月│彰化縣彰化市│以針筒注射方式│嗣於96年10月11日因另涉竊盜案│毒品危害防制條例│甲○○施用第一級毒品，累犯│
│  │10日16時│孔子廟旁路邊│，施用第一級毒│件為警查獲，且經警徵得其同意│第10條第1項。   │，處有期徒刑玖月。        │
│  │許      │            │品海洛因1次。 │採集其尿液送驗，結果呈嗎啡陽│                │                          │
│  │        │            │              │性反應。                    │                │                          │
├─┼────┼──────┼───────┼──────────────┼────────┼─────────────┤
│2 │96年11月│臺中市某路旁│以針筒注射方式│嗣於96年11月22日19時許，因另│毒品危害防制條例│甲○○施用第一級毒品，累犯│
│  │22日為警│之不詳處所  │，施用第一級毒│涉竊盜案件，為警在臺中市南屯│第10條第1項。   │，處有期徒刑玖月。        │
│  │採尿往前│            │品海洛因1次。 │區○○路及永春南路口查獲，且│                │                          │
│  │回溯72小│            │              │經警徵得其同意採集其尿液送驗│                │                          │
│  │時內某時│            │              │，結果呈嗎啡陽性反應。      │                │                          │
│  │        │            │              │                            │                │                          │
├─┼────┼──────┼───────┼──────────────┼────────┼─────────────┤
│3 │96年12月│張峻偉之友人│以針筒注射方式│嗣於96年12月6日15時30分許， │毒品危害防制條例│甲○○施用第一級毒品，累犯│
│  │6日14時 │位於彰化縣彰│，施用第一級毒│為警在其友人位於彰化縣彰化市│第10條第1項。   │，處有期徒刑玖月。扣案之注│
│  │許      │化市○○路5 │品海洛因1次。 │彰南路5段88巷44號住處查獲， │                │射針筒壹支沒收。          │
│  │        │段88巷44號住│              │並扣得甲○○所有供其施用第一│                │                          │
│  │        │處          │              │級毒品海洛因所用之注射針筒1 │                │                          │
│  │        │            │              │支，且經警徵得其同意採集其尿│                │                          │
│  │        │            │              │液送驗，結果呈嗎啡及甲基安非│                │                          │
│  │        │            │              │他命陽性反應。              │                │                          │
├─┼────┼──────┼───────┼──────────────┼────────┼─────────────┤
│4 │97年2月4│彰化縣彰化市│以針筒注射方式│嗣於97年2月4日20時許，因另涉│毒品危害防制條例│甲○○施用第一級毒品，累犯│
│  │日13時許│彰南路4段413│，施用第一級毒│竊盜及毒品案件經本院通緝為警│第10條第1項。   │，處有期徒刑玖月。扣案之注│
│  │        │巷71之15號旁│品海洛因1次。 │逮捕，並扣得甲○○所有供其施│                │射針筒壹支沒收。          │
│  │        │空地廢棄車內│              │用第一級毒品海洛因之注射針筒│                │                          │
│  │        │            │              │1支，且經警徵得其同意採集其 │                │                          │
│  │        │            │              │尿液送驗，結果呈嗎啡及甲基安│                │                          │
│  │        │            │              │非他命陽性反應。            │                │                          │
├─┼────┼──────┼───────┼──────────────┼────────┼─────────────┤
│5 │96年12月│彰化縣彰化市│以將甲基安非他│同編號3。                   │毒品危害防制條例│甲○○施用第二級毒品，累犯│
│  │6日14時 │彰南路5段88 │命放入玻璃管內│                            │第10條第2項。   │，處有期徒刑陸月。        │
│  │許      │巷44號友人住│以火燒烤產生煙│                            │                │                          │
│  │        │處          │霧而吸食之方式│                            │                │                          │
│  │        │            │，施用第二級毒│                            │                │                          │
│  │        │            │品甲基安非他命│                            │                │                          │
│  │        │            │1次。         │                            │                │                          │
├─┼────┼──────┼───────┼──────────────┼────────┼─────────────┤
│6 │97年2月4│彰化縣彰化市│以將甲基安非他│同編號4。                   │毒品危害防制條例│甲○○施用第二級毒品，累犯│
│  │日11時許│彰南路4段413│命放入玻璃球內│                            │第10條第2項。   │，處有期徒刑陸月。        │
│  │        │巷71之15號旁│以火燒烤產生煙│                            │                │                          │
│  │        │空地廢棄車內│霧而吸食之方式│                            │                │                          │
│  │        │            │，施用第二級毒│                            │                │                          │
│  │        │            │品甲基安非他命│                            │                │                          │
│  │        │            │1次。         │                            │                │                          │
└─┴────┴──────┴───────┴──────────────┴────────┴─────────────┘


司法院資訊處製作；財團法人民間司法改革基金會備份。
